臺灣士林地方法院刑事判決
110年度金訴緝字第12號
公  訴  人  臺灣士林地方檢察署檢察官
被      告  許竣傑


                    （現於法務部○○○○○○○○○○○    執行中）
上列被告因詐欺等案件，經檢察官提起公訴（109年度偵字第108
70號、第11914號、第12193號、第12804號、第12935號、第1324
0號、第13359號、第13506號、第14927號、第15760號、第16485
號、第16486號、第16617號、第19577號），因被告於準備程序
中就被訴事實為有罪之陳述，經告知簡式審判程序之旨，並聽取
當事人之意見後，經本院合議庭裁定由受命法官獨任進行簡式審
判程序，判決如下：
    主  文
許竣傑犯如附表一「罪名及宣告刑」欄所示之罪，各處如附表一
「罪名及宣告刑」欄所示之刑。應執行有期徒刑參年拾月。
扣案如附表二編號1 所示之物沒收；未扣案之犯罪所得新臺幣貳
萬柒仟元沒收，於全部或一部不能沒收或不宜執行沒收時，追徵
其價額。
    事實及理由
一、查本案被告許竣傑所犯之罪，其法定刑非死刑、無期徒刑、
    最輕本刑為3 年以上有期徒刑以外之罪，亦非高等法院管轄
    第一審案件，被告於本院審理中就被訴事實為有罪之陳述，
    經告知被告簡式審判程序之旨，並聽取檢察官、被告之意見
    後，由本院合議庭裁定進行簡式審判程序，依刑事訴訟法第
    273 條之2 規定，本件證據調查，不受同法第159 條第1 項
    、第161 條之2 、第161 條之3 、第163 條之1 及第164 條
    至第170 條規定之限制，合先敘明。
二、本件犯罪事實及證據，除引用檢察官起訴書之記載（如附件
    ，同案被告高崇文所涉本案詐欺等案件，業經本院以110年
    度金訴字第214號判決判處應執行有期徒刑1年10月確定在案
    ）外，另更正並補充如下：
　㈠事實部分：附表二編號2 至11所示提領時間欄位第2 點為下
    午4 時21分至4時22分許（起訴書誤載下午2 時30分至4 時6
     分）、編號7 所示2萬5,213元之匯款時間為晚間9 時19分
    許(起訴書誤載晚間9 時9 分)、編號14所示匯款時間應補充
    為翌日（7 日）晚間8 時27分許、編號18為告訴人陳宏弈(
    起訴書誤載陳宏奕)、編號21至24所示匯入帳戶為000000000
    00000號帳戶(起訴書誤載00000000000000號)、編號25及27
    所示匯入帳戶為00000000000000號帳戶(起訴書誤載0000000
    000000號)、編號21至27所示車手提領地點欄位第3 點為臺
    北市○○區○○路00號（起訴書誤載臺北市○○區○○路00號）、編
    號28所示匯入帳戶為00000000000000號帳戶(起訴書誤載000
    0000000000號)、編號40所示2萬4,123元、8,123元之匯款時
    間分別為晚間8 時46分許、54分許(起訴書誤載晚間8 時42
    分、53分)、編號45為告訴人許師佳(起訴書誤載許詩佳)、
    附表三編號3 所示匯款時間為當日下午3 時25分許(起訴書
    誤載下午3 時)。
  ㈡證據部分補充：被告許竣傑於本院民國110 年12 月15日準備
    程序及審理中所為之自白。
三、論罪科刑：
　㈠核被告就起訴書附表二編號1 至31、33至48號、起訴書附表
    三編號1 至4 號所示犯行所為，各係犯刑法第339 條之4 第
    1 項第2 款三人以上共同詐欺取財罪、洗錢防制法第14條第
    1 項、同法第2 條第2 款洗錢罪；就起訴書附表二編號32號
    所示犯行所為，係犯刑法第339 條之4 第1 項第1 款、2 款
    之三人以上共同冒用公務員名義詐欺取財罪、洗錢防制法第
    14條第1 項、同法第2 條第2 款洗錢罪。　
  ㈡被告與綽號「NANA」、「璇璇」、「愛愛」、「龍」及其他
    不詳詐欺集團成員間，就起訴書附表二編號1 至48號、附表
    三編號1 至4 號各次犯行；被告與同案被告高崇文、綽號「
    NANA」、「璇璇」、「愛愛」、「龍」及其他不詳詐欺集團
    成員間，就起訴書附表二編號45至48號各次犯行，均有犯意
    聯絡及行為分擔，應論以共同正犯。
  ㈢被告就起訴書附表二編號1 至31、33至48號、附表三編號1 
    至4 號所示犯行，均係一行為同時觸犯三人以上共同詐欺取
    財罪、一般洗錢罪；就起訴書附表二編號32號所示犯行，係
　　一行為同時觸犯三人以上共同冒用公務員名義詐欺取財罪、
    一般洗錢罪，為想像競合犯，應依刑法第55條之規定，各從
    一重之三人以上共同詐欺取財罪、三人以上共同冒用公務員
    名義詐欺取財罪處斷。另按刑法處罰之加重詐欺取財罪係侵
    害個人財產法益之犯罪，其罪數計算，依一般社會通念，應
    以被害人數、被害次數之多寡，決定其犯罪之罪數（最高法
    院108 年度台上字第274 號判決意旨參照）。是被告就起訴
    書附表二編號1 至48號、附表三編號1 至4 號所示三人以上
    共同犯詐欺取財、三人以上共同冒用公務員名義詐欺取財犯
    行，均係侵害個人財產法益之犯罪，其各行為間，依一般社
    會健全觀念，其時間可以區隔，且侵害法益不同，而各具獨
    立性，應依被害人數，予以分論併罰。
  ㈣按洗錢防制法第16條第2 項規定，犯前二條之罪，在偵查或
    審判中自白者，減輕其刑。被告就本案構成洗錢罪之主要犯
    罪事實於本院準備程序時自白犯罪，應認被告合於洗錢防制
    法第16條第2 項自白減刑之規定，爰就起訴書附表二編號1 
    至48號、附表三編號1 至4 號所示洗錢犯行，各依洗錢防制
    法第16條第2 項規定減輕其刑。
  ㈤爰審酌被告正值青壯，不思循正當途徑賺取金錢，竟加入詐
    欺集團擔任車手、取簿手之工作，參與詐欺集團共同為上開
    詐欺取財及洗錢犯行，影響金融秩序，助長詐騙犯罪歪風，
    除致被害人等受有財產損失外，並使正犯得以隱身在後，增
    加檢警查緝及被害人等求償之困難，造成社會經濟秩序及他
    人財產安全之危害，所為應予非難，惟念及被告犯後坦承犯
    行，態度尚佳，且其於本案犯行分工參與程度上，僅係負責
    出面取款之車手工作，而無具體事證顯示其係該犯罪團體之
    主謀或主要獲利者，亦非直接向被害人等施行詐術之人，尚
    非處於詐欺集團核心地位，兼衡被告犯罪之動機、目的、手
    段、所獲利益、告訴人損失金額、自陳高中肄業之教育智識
    程度、入監前從事保全之工作、月薪約新臺幣（下同）3 萬
    元、單身、無家人待其扶養之家庭生活經濟狀況（見本院11
    0 年度金訴緝字第12號卷【下稱金訴緝卷】第72頁）等一切
    情狀，分別量處如附表一所示之刑，並定其應執行刑如主文
    所示，以資懲儆。
四、沒收部分：
  ㈠供犯罪所用、犯罪預備之物或犯罪所生之物，屬於犯罪行為
    人者，得沒收之，刑法第38條第2 項定有明文。扣案如附表
    二編號1 所示之手機1支，為被告所有供本件犯行所用之物
    ，業據被告於本院審理時供承在卷（見金訴緝卷第68頁），
    應依刑法第38條第2 項前段規定宣告沒收。至附表二編號2 
    所示之物，雖係被告為上開犯行所用之物，然非被告所有，
    爰不於本案宣告沒收。
  ㈡按共同正犯犯罪所得之沒收或追徵，應就各人所分得之數為
    之；又所謂各人「所分得」之數，係指各人「對犯罪所得有
    事實上之處分權限」而言，其各成員有無犯罪所得、所得數
    額，係關於沒收、追繳或追徵標的犯罪所得範圍之認定，雖
    非屬犯罪事實有無之認定，不適用「嚴格證明法則」，無須
    證明至毫無合理懷疑之確信程度，事實審法院仍應視具體個
    案之實際情形，於各共同正犯有無犯罪所得，或犯罪所得多
    寡，綜合卷證資料及調查結果，依自由證明程序釋明其合理
    之依據而為認定，倘若共同正犯各成員內部間，對於不法利
    得分配明確時，應依各人實際分配所得宣告沒收；若共同正
    犯成員對不法所得並無處分權限，與其他成員亦無事實上之
    共同處分權限者，自不予諭知沒收；然若共同正犯各成員對
    於不法利得享有共同處分權限時，則仍應負共同沒收之責（
    最高法院106年度台上字第539號判決要旨可資參照）。查被
    告就本案實際獲取之報酬為27,000元乙情，業經被告於本院
    審理時陳述明確（見金訴緝卷第71頁），且未扣案，應依刑
    法第38條之1 第1 項前段、第3 項規定宣告沒收，於全部或
    一部不能沒收或不宜執行沒收時，追徵其價額。
　㈢按犯洗錢防制法第14條之罪，其所移轉、變更、掩飾、隱匿
    、收受、取得、持有、使用之財物或財產上利益，沒收之，
    洗錢防制法第18條第1 項前段定有明文。關於犯罪行為人犯
    洗錢防制法第14條之罪，其所掩飾、隱匿之財物本身僅為洗
    錢之標的，難認係供洗錢所用之物，故洗錢行為之標的除非
    屬於前置犯罪之不法所得，而得於前置犯罪中予以沒收者外
    ，既非本案洗錢犯罪之工具及產物，亦非洗錢犯罪所得，尤
    非違禁物，尚無從依刑法沒收規定予以宣告沒收，自應依上
    開第18條第1 項前段規定予以宣告沒收。且此規定係採義務
    沒收主義，祇要合於前述規定，法院即應為相關沒收之諭知
    ，然該洗錢行為之標的是否限於行為人者始得宣告沒收，法
    無明文，是從有利於被告之認定，倘法條並未規定「不問屬
    於犯罪行為人與否均沒收」時，自仍以屬於被告所有者為限
    ，始應予沒收。查本案被告實際取得之款項，係屬洗錢之標
    的，且已轉交詐欺集團上游，業經本院認定如前，該部分款
    項即非被告所有，亦無事實上處分權限，揆諸上開說明，自
    無從依洗錢防制法第18條第1 項前段規定宣告沒收或追徵。
     　
據上論斷，應依刑事訴訟法第273 條之1 第1 項、第299 條第1
項前段、第310 條之2 、第454 條第2 項，洗錢防制法第14條第
1 項、第16條第2 項，刑法第11條前段、第28條、第339 條之4 
第1 項第1款、第2款、第55條、第51條第5 款、第38條第2 項前
段、第38條之1第1項前段、第3項，刑法施行法第1 條之1 第1 
項，判決如主文。
本案經檢察官陳韻中提起公訴，檢察官謝榮林到庭執行職務。
中　　華　　民　　國　　110 　年　　12　　月　　30　　日
                   刑事第四庭法  官  錢衍蓁
以上正本證明與原本無異。
若因疫情而遲誤不變期間，得向法院聲請回復原狀。
如不服本判決應於收受送達後20日內向本院提出上訴書狀，並應
敘述具體理由。其未敘述上訴理由者，應於上訴期間屆滿後20 
日內向本院補提理由書 (須按他造當事人之人數附繕本)，切勿
逕送上級法院。
                            書記官  周佳誼
中　　華　　民　　國　　111 　年　　1 　　月　　3 　　日
附表一：
編號 犯罪事實  罪名及宣告刑    1 起訴書附表二編號1號 許竣傑犯三人以上共同詐欺取財罪，處有期徒刑壹年壹月。  2 起訴書附表二編號2號 許竣傑犯三人以上共同詐欺取財罪，處有期徒刑壹年壹月。 3 起訴書附表二編號3號 許竣傑犯三人以上共同詐欺取財罪，處有期徒刑壹年壹月。 4 起訴書附表二編號4號 許竣傑犯三人以上共同詐欺取財罪，處有期徒刑壹年壹月。 5 起訴書附表二編號5號 許竣傑犯三人以上共同詐欺取財罪，處有期徒刑壹年壹月。 6 起訴書附表二編號6號 許竣傑犯三人以上共同詐欺取財罪，處有期徒刑壹年壹月。 7 起訴書附表二編號7號 許竣傑犯三人以上共同詐欺取財罪，處有期徒刑壹年壹月。 8 起訴書附表二編號8號 許竣傑犯三人以上共同詐欺取財罪，處有期徒刑壹年壹月。 9 起訴書附表二編號9號 許竣傑犯三人以上共同詐欺取財罪，處有期徒刑壹年壹月。 10 起訴書附表二編號10號 許竣傑犯三人以上共同詐欺取財罪，處有期徒刑壹年壹月。 11 起訴書附表二編號11號 許竣傑犯三人以上共同詐欺取財罪，處有期徒刑壹年壹月。 12 起訴書附表二編號12號 許竣傑犯三人以上共同詐欺取財罪，處有期徒刑壹年壹月。 13 起訴書附表二編號13號 許竣傑犯三人以上共同詐欺取財罪，處有期徒刑壹年壹月。 14 起訴書附表二編號14號 許竣傑犯三人以上共同詐欺取財罪，處有期徒刑壹年壹月。 15 起訴書附表二編號15號 許竣傑犯三人以上共同詐欺取財罪，處有期徒刑壹年壹月。 16 起訴書附表二編號16號 許竣傑犯三人以上共同詐欺取財罪，處有期徒刑壹年壹月。 17 起訴書附表二編號17號 許竣傑犯三人以上共同詐欺取財罪，處有期徒刑壹年壹月。 18 起訴書附表二編號18號 許竣傑犯三人以上共同詐欺取財罪，處有期徒刑壹年壹月。 19 起訴書附表二編號19號 許竣傑犯三人以上共同詐欺取財罪，處有期徒刑壹年壹月。 20 起訴書附表二編號20號 許竣傑犯三人以上共同詐欺取財罪，處有期徒刑壹年壹月。 21 起訴書附表二編號21號 許竣傑犯三人以上共同詐欺取財罪，處有期徒刑壹年壹月。 22 起訴書附表二編號22號 許竣傑犯三人以上共同詐欺取財罪，處有期徒刑壹年壹月。 23 起訴書附表二編號23號 許竣傑犯三人以上共同詐欺取財罪，處有期徒刑壹年壹月。 24 起訴書附表二編號24號 許竣傑犯三人以上共同詐欺取財罪，處有期徒刑壹年壹月。 25 起訴書附表二編號25號 許竣傑犯三人以上共同詐欺取財罪，處有期徒刑壹年壹月。 26 起訴書附表二編號26號 許竣傑犯三人以上共同詐欺取財罪，處有期徒刑壹年壹月。 27 起訴書附表二編號27號 許竣傑犯三人以上共同詐欺取財罪，處有期徒刑壹年壹月。 28 起訴書附表二編號28號 許竣傑犯三人以上共同詐欺取財罪，處有期徒刑壹年壹月。 29 起訴書附表二編號29號 許竣傑犯三人以上共同詐欺取財罪，處有期徒刑壹年壹月。 30 起訴書附表二編號30號 許竣傑犯三人以上共同詐欺取財罪，處有期徒刑壹年壹月。 31 起訴書附表二編號31號 許竣傑犯三人以上共同詐欺取財罪，處有期徒刑壹年壹月。 32 起訴書附表二編號32號 許竣傑犯三人以上共同冒用公務員名義詐欺取財罪，處有期徒刑壹年貳月。 33 起訴書附表二編號33號 許竣傑犯三人以上共同詐欺取財罪，處有期徒刑壹年壹月。 34 起訴書附表二編號34號 許竣傑犯三人以上共同詐欺取財罪，處有期徒刑壹年壹月。 35 起訴書附表二編號35號 許竣傑犯三人以上共同詐欺取財罪，處有期徒刑壹年壹月。 36 起訴書附表二編號36號 許竣傑犯三人以上共同詐欺取財罪，處有期徒刑壹年壹月。 37 起訴書附表二編號37號 許竣傑犯三人以上共同詐欺取財罪，處有期徒刑壹年壹月。 38 起訴書附表二編號38號 許竣傑犯三人以上共同詐欺取財罪，處有期徒刑壹年壹月。 39 起訴書附表二編號39號 許竣傑犯三人以上共同詐欺取財罪，處有期徒刑壹年壹月。 40 起訴書附表二編號40號 許竣傑犯三人以上共同詐欺取財罪，處有期徒刑壹年壹月。 41 起訴書附表二編號41號 許竣傑犯三人以上共同詐欺取財罪，處有期徒刑壹年壹月。 42 起訴書附表二編號42號 許竣傑犯三人以上共同詐欺取財罪，處有期徒刑壹年壹月。 43 起訴書附表二編號43號 許竣傑犯三人以上共同詐欺取財罪，處有期徒刑壹年壹月。 44 起訴書附表二編號44號 許竣傑犯三人以上共同詐欺取財罪，處有期徒刑壹年壹月。 45 起訴書附表二編號45號 許竣傑犯三人以上共同詐欺取財罪，處有期徒刑壹年壹月。 46 起訴書附表二編號46號 許竣傑犯三人以上共同詐欺取財罪，處有期徒刑壹年壹月。 47 起訴書附表二編號47號 許竣傑犯三人以上共同詐欺取財罪，處有期徒刑壹年壹月。 48 起訴書附表二編號48號 許竣傑犯三人以上共同詐欺取財罪，處有期徒刑壹年壹月。 49 起訴書附表三編號1號 許竣傑犯三人以上共同詐欺取財罪，處有期徒刑壹年壹月。 50 起訴書附表三編號2號 許竣傑犯三人以上共同詐欺取財罪，處有期徒刑壹年壹月。 51 起訴書附表三編號3號 許竣傑犯三人以上共同詐欺取財罪，處有期徒刑壹年壹月。 52 起訴書附表三編號4號 許竣傑犯三人以上共同詐欺取財罪，處有期徒刑壹年壹月。 
附表二：
編號 扣案物品名稱   1 小米廠牌智慧型手機1 支 2 中華郵政帳號00000000000000號提款卡1 張